【裁判字號】    92,易緝,34
【裁判日期】    920128
【裁判案由】    毒品危害防制條例
【裁判全文】
臺灣臺中地方法院刑事判決                          九十二年度易緝字第三四號
    公  訴  人  臺灣臺中地方法院檢察署檢察官
    被      告  甲○○  男  二.
右列被告因違反毒品危害防制條例案件，經檢察官提起公訴（九十年度毒偵字第五八
二五號），本院判決如左：
    主  文
甲○○施用第二級毒品，累犯，處有期徒刑陸月，如易科罰金，以佰元折算壹日。
    事  實
一、甲○○前於民國（下同）八十七年間因違反毒品危害防制條例案件，經本院以八
    十七年度毒聲字第一七九三號裁定並執行觀察勒戒後，因認無繼續施用毒品之傾
    向，由臺灣臺中地方法院檢察署檢察官於八十七年九月二十二日以八十七年度偵
    字第一九三一三號違反毒品危害防制條例案件為不起訴處分確定；又於八十七年
    間再因違反毒品危害防制條例等案件，經本院以八十八年度訴字第二四八號案件
    判處施用第二級毒品，處有期徒刑四月，施用第一級毒品，處有期徒刑六月，應
    執行有期徒刑八月確定，於八十九年十月二十三日執行完畢，並因該案經本院以
    八十七年度毒聲字第三四三三號裁定觀察勒戒，因有施用毒品傾向，經本院再以
    八十七年度毒聲字第三七二九號裁定送戒治處所施以強制戒治一年，且由本院於
    八十八年八月十一日以八十八年度毒聲字第四八八一號裁定停止戒治付保護管束
    ，而於八十八年十二月十日強制戒治執行期滿；再於九十年間因施用第一、二級
    毒品案件，經本院以九十年度訴字第六七三號案件各判處有期徒刑一年及七月，
    應執行有期徒刑一年四月，並經臺灣高等法院臺中分院於九十年六月二十日判處
    上訴駁回確定，甲○○並因該案經本院以九十年度毒聲字第五五七號裁定強制戒
    治，經執行後，再經本院於九十年九月二十八日以九十年度毒聲字第四八三六號
    裁定停止強制戒治付保護管束，預計至九十一年二月一日強制戒治執行期滿。詎
    甲○○猶不知悔改，再於前開停止強制戒治付保護管束期間，即於九十年十一月
    五或六日某時，在某不詳地點，將安非他命置於玻璃球內，以火燒烤，再以口吸
    入之方式，施用第二級毒品安非他命一次。嗣於九十年十一月八日甲○○向臺灣
    臺中地方法院檢察署觀謢人報到後，經採尿送驗結果呈甲基安非他命陽性反應，
    而查得上情。
二、案經臺灣臺中地方法院檢察署觀護人室報請臺灣臺中地方法院檢察署檢察官偵查
    起訴。
    理  由
一、訊據被告甲○○對於右揭時地施用第二級毒品安非他命之事坦承不諱，且查，被
    告於九十年十一月八日經臺灣臺中地方法院檢察署觀護人室採尿送驗結果，呈甲
    基安非他命陽性反應，有中山醫學大學附設醫院藥物濫用檢測中心報告書一份附
    卷可稽，足證被告自白與事實相符。再查，被告前於八十七年間因違反毒品危害
    防制條例案件，經本院以八十七年度毒聲字第一七九三號裁定並執行觀察勒戒後
    ，因認無繼續施用毒品之傾向，由臺灣臺中地方法院檢察署檢察官於八十七年九
    月二十二日以八十七年度偵字第一九三一三號違反毒品危害防制條例案件為不起
    訴處分確定；又於八十七年間再因違反毒品危害防制條例等案件，經本院以八十
    七年度毒聲字第三四三三號裁定觀察勒戒，因有施用毒品傾向，再經本院以八十
    七年度毒聲字第三七二九號裁定送戒治處所施以強制戒治一年，並於八十八年十
    二月十日強制戒治執行期滿；再於九十年間因施用第一、二級毒品案件，經法院
    判處有期徒刑一年四月，於九十年六月二十日確定，且經本院以九十年度毒聲字
    第五五七號裁定強戒戒治，經執行後，再經本院於九十年九月二十八日以九十年
    度毒聲字第四八三六號裁定停止強制戒治付保護管束，預計至九十一年二月一日
    強制戒治執行等情，有臺灣臺中地方法院刑案資料查註紀錄表及臺灣高等法院被
    告全國前案紀錄表在卷可佐，是被告於前案施用毒品案件判決確定，且經強制戒
    治後，於停止強制戒治付保護管束期間，再為本件施用第二級毒品安非他命之犯
    行，確係三犯以上施用安非他命犯行無訛。事證明確，被告右揭施用第二級毒品
    安非他命犯行，堪予認定。
二、按毒品危害防制條例對於施用毒品者，並未予以除罪，施用毒品之行為仍屬犯罪
    ，本應受刑罰之評價，除係一犯，或係五年內再犯經觀察勒戒，無繼續施用毒品
    傾向之情形，始免予刑罰訴追外，對每一施用毒品之行為，仍應予犯罪之評價；
    ，本件被告因施用毒品經觀察勒戒後，認無繼續施用毒品傾向，經檢察官為不起
    訴處分後，再犯施用毒品案件，經法院裁定送觀察勒戒後，認有繼續施用毒品傾
    向，再經法院裁定施以強制戒治，刑罰追訴部分，並經法院判處有罪確定，其後
    再為施用毒品之行為，當不在前揭刑罰豁免之列，如於上開有罪判決確定後，縱
    係於停止戒治付保護管束期間或撤銷戒治後再犯施用毒品案件，亦應係屬三犯施
    用毒品案件（最高法院八十九年度台非字第九０號判決可資參照）。同理，被告
    於三犯施用毒品案件經判決確定後之停止戒治付保護管束期間，再犯本件施用毒
    品案件，亦係屬三犯以上施用毒品案件甚明。核被告所為，係犯毒品危害防制條
    例第十條第二項之施用第二級毒品安非他命罪。被告施用第二級毒品安非他命而
    持有安非他命之低度行為，應分別為其施用安非他命之高度行為所吸收，均不另
    論罪。又查，被告前因違反毒品危害防制條例案件，經本院判處有期徒刑四月及
    六月，並定應執行刑為有期徒刑八月確定，於八十九年十月二十三日執行完畢，
    有臺灣臺中地方法院刑案資料查註紀錄表及臺灣高等法院被告全國前案紀錄表在
    卷可佐，被告前受有期徒刑執行完畢，於五年以內再犯本件有期徒刑以上之本罪
    ，為累犯，應依刑法第四十七條規定加重其刑。爰審酌被告前有多次施用毒品紀
    錄，無視於毒品對於自身健康之戕害及國家對於杜絕毒品犯罪之禁令，不知戒除
    惡習，惡性非輕，然念及被告本件施用安非他命之次數僅有一次，又於本院審理
    期間坦承犯行，態度良好，其施用毒品安非他命並無危害他人，本之施用毒品者
    均有相當程度之成癮性及心理依賴，其犯罪心態與一般刑犯罪之本質並不相同，
    容應以「病人」之角度為考量，並側重適當之醫學治療及心理矯治為宜，且被告
    經施以長時間之強制戒治，固屬保安處分之一種，然既與其所應受之刑罰，同係
    限制人身自由，揆諸比例原則，應予適當量刑等一切情狀，量處如主文所示之刑
    ，並諭知易科罰金之折算標準。
據上論斷，應依刑事訴訟法第二百九十九條第一項前段，毒品危害防制條例第十條第
二項、第二十條第三項前段，刑法第十一條前段、第四十七條、第四十一條第一項前
段，罰金罰鍰提高標準條例第二條，判決如主文。
中      華      民      國    九十二    年      一      月    二十八    日
                                        臺灣臺中地方法院刑事第四庭
                                            法  官    黃  家  慧
右正本證明與原本無異。
如不服本判決，應於送達後十日內向本院提出上訴狀（須附繕本），上訴於臺灣高等
法院臺中分院。
                                            書記官
中      華      民      國    九十二    年      一      月    二十八    日
附錄本案論罪科刑法條：
毒品危害防制條例第十條第二項：
施用第二級毒品者，處三年以下有期徒刑。


司法院資訊處製作；財團法人民間司法改革基金會備份。
